【裁判字號】    92,易,458
【裁判日期】    920324
【裁判案由】    毒品危害防制條例
【裁判全文】
臺灣高雄地方法院刑事判決                          九十二年度易字第四五八號
    公  訴  人  臺灣高雄地方法院檢察署檢察官
    被      告  甲○○
右列被告因違反毒品危害防制條例案件，經檢察官提起公訴（九十一年度毒偵字第六
九一一號），本院判決如左：
    主  文
甲○○連續施用第二級毒品，累犯，處有期徒刑伍月，如易科罰金以佰元折算壹日
，第二級毒品安非他命貳包（驗前毛重貳點伍公克，驗後毛重貳點肆公克）沒收銷燬
之。
    事  實
一、甲○○前於民國八十三年間因違反肅清煙毒條例及麻醉藥品管理條例案件，分別
    經本院判處有期徒刑三年六月及四月確定，並於八十七年三月二十八日接續執行
    完畢，前於八十八年間因施用毒品案件，經臺灣高雄地方法院檢察署檢察官（以
    下稱檢察官）聲請本院於八十八年五月五日以八十八年度毒聲字第三二七九號裁
    定送觀察、勒戒後，認有繼續施用毒品之傾向，再聲請本院於八十八年五月二十
    七日以八十八年度毒聲字第三八二七號裁定令入戒治處所施以強制戒治一年，於
    強制戒治期滿後，經檢察官於八十九年六月一日以八十九年度戒毒偵字第六四九
    號不起訴處分確定。詎其明知安非他命業經公告列為毒品防害防制條例第二條第
    二款之第二級毒品，不得非法持有、施用，竟猶不知戒絕悔改，仍基於施用第二
    級毒品安非他命之概括犯意，於前開不起訴處分確定後五年內，自九十年六月間
    某日起至九十一年二月五日止，連續於前揭時日內，先後在高雄市○○區○○街
    二十七巷十九號七樓住處等地，將第二級毒品安非他命置放在錫箔紙上，下用火
    燒烤加熱後再吸食其霧化氣體之方式，而施用第二級毒品安非他命多次。嗣於九
    十一年二月五日下午六時五分許，在高雄市○○區○○路一七二號前為警查獲，
    並扣得其所有之第二級毒品安非他命二包（驗前毛重二點五公克，驗後毛重二點
    四公克）。
二、案經高雄市政府警察局前鎮分局移送臺灣高雄地方法院檢察署檢察官偵查起訴。
    理  由
一、右揭犯罪事實，業據被告甲○○於警偵訊及本院審理時坦承不諱，被告為警查獲
    時所採集之尿液，經送驗結果，呈甲基安非他命陽性反應，亦有高雄市立凱旋醫
    院九十一年三月七日高市凱醫檢字第００三六○號煙毒尿液檢驗成績書一紙在卷
    可稽，而扣案疑似安非他命之自色晶體二包，經送請高雄醫學大學附設中和紀念
    醫院檢驗結果，確屬甲基安非他命（驗前毛重二點五公克，驗後毛重二點四公克
    ），有該院九十三年三月十八日編號九二○三─一○號檢驗報告一份附審卷可按
    ，被告上開自白與事實相符，自可採為認定事實之依據，其右揭施用第二級毒品
    安非他命之犯行，堪以認定。再查，被告前於八十八年間因施用毒品案件，經檢
    察官聲請本院於八十八年五月五日以八十八年度毒聲字第三二七九號裁定送觀察
    、勒戒後，認有繼續施用毒品之傾向，再聲請本院於八十八年五月二十七日以八
    十八年度毒聲字第三八二七號裁定令入戒治處所施以強制戒治一年，於強制戒治
    期滿後，經檢察官於八十九年六月一日以八十九年度戒毒偵字第六四九號不起訴
    處分確定等事實，有該不起訴處分書及本院被告院內索引卡紀錄表、臺灣高等法
    院被告全國前案紀錄表、臺灣高雄地方法院檢察署刑案資料查註紀錄表各一份在
    卷可稽，被告於觀察勒戒、強制戒治期滿經檢察官不起訴處分後，五年內再犯本
    件施用第二級毒品犯行，事證明確，應依法予以論罪科刑。
二、查海洛因、安非他命分別係毒品危害防制條例第二條第二項第一款、第二款所稱
    之第一、二級毒品，均不得持有、施用。次按犯毒品危害防制條例第十條施用第
    一、二級毒品罪者，依同條例第二十條第一項、第二項後段、第二十三條第一項
    、第二項前段規定，檢察官應先將被告送勒戒處所觀察、勒戒，經觀察、勒戒後
    ，認有繼續施用毒品傾向者，應由檢察官聲請法院裁定令入戒治處所施以強制戒
    治，強制戒治期滿或交付保護管束期滿，始得由檢察官為不起訴處分。而依上開
    規定為不起訴處分後，五年內再犯同條例第十條施用第一、二級毒品罪者，除由
    檢察官聲請法院裁定先令入戒治處所施以強制戒治外，刑責部分仍應依通常刑事
    訴訟程序追訴處罰，此觀同條例第二十三條第二項規定自明。本件被告前既已因
    施用毒品案件，經本院送勒戒處所觀察、勒戒後，認有繼續施用毒品傾向，再裁
    定施以強制戒治，於強制戒治期滿後，經檢察官不起訴處分確定在案，其於不起
    訴處分確定後五年內再犯本件施用第二級毒品犯行，依法即應予以論罪科刑，故
    核其所為，係犯毒品危害防制條例第十條第二項施用第二級毒品罪。又被告先後
    多次施用第二級毒品安非他命之行為，時間緊接，且反覆為之，所犯又係同一罪
    名之罪，顯係基於概括犯意為之，應依連續犯規定論以一罪，並加重其刑。至被
    告多次持有第二級毒品犯行，亦係基於概括之犯意反覆為之，本亦應以連續持有
    論，惟其持有後進而施用，其持有之低度行為應被施用之高度行為所吸收，不另
    論其持有毒品罪。末查，被告前於八十三年間因違反肅清煙毒條例及麻醉藥品管
    理條例案件，分別經本院判處有期徒刑三年六月及四月確定，並於八十七年三月
    二十八日接續執行完畢之事實，有臺灣高等法院被告全國前案紀錄表及臺灣高雄
    地方法院檢察署刑案資料查註紀錄表各一份在卷可稽，其於五年以內再犯本件有
    期徒刑以上之罪，為累犯，依刑法第四十七條規定遞加重其刑。審酌被告前於八
    十三年間即有施用毒品前科，並已執行完畢，已如前述，素行不佳，其於毒品危
    害防制條例施行後復因施用毒品，經勒戒、觀察及強制戒治，由檢察官為不起訴
    處分確定後，仍未戒絕毒品，再犯相同之罪，顯見其無戒毒悔改之意，惟念其施
    用毒品乃自戕一己之身體健康，尚未害及他人，且其犯後已坦承犯行，態度良好
    等一切情狀，量處如主文所示之刑，並諭知如易科罰金之折算標準。扣案之第二
    級毒品安非他命二包（驗前毛重二點五公克，驗後毛重二點四公克），經送驗結
    果，確屬毒品危害防制條例第二條第二項第二款所稱之第二級毒品安非他命，已
    如前述，且為被告所有，亦據其陳明在卷，爰依毒品危害防制條例第十八條第一
    項前段規定宣告沒收並銷燬之。至鑑驗耗用之毒品，既已滅失，即無庸再為沒收
    諭知。
據上論斷，應依刑事訴訟法第二百九十九條第一項前段，毒品危害防制條例第十條第
二項、第二十三條第二項、第十八條第一項前段，刑法第十一條、第五十六條、第四
十七條、第四十一條第一項前段，罰金罰鍰提高標準條例第二條，判決如主文。
本案經檢察官林慧美到庭執行職務。
中      華      民      國      九十二      年    三    月    二十四    日
                                  臺灣高雄地方法院刑事庭
                                      法  官    涂裕洪
右正本證明與原本無異。
如不服本判決，應於判決送達後十日內，向本院提出上訴狀。
                                      書記官    賴佳慧
中    華    民    國      九十二     年      三     月      二十七      日
附錄本判決論罪法條：
毒品危害防制條例第十條第二項：
  施用第二級毒品者，處三年以下有期徒刑。


司法院資訊處製作；財團法人民間司法改革基金會備份。
